【裁判字號】    88,小上,75
【裁判日期】    890131
【裁判案由】    給付管理費
【裁判全文】
臺灣高雄地方法院民事裁定  八十八年小上字第七十五號
    上  訴  人  甲○○○
    被上訴人    朝代大廈管理委員會
    法定代理人  左啟賢
右當事人間給付管理費事件，本院裁定如左：
    主      文
上訴駁回。
第二審訴訟費用由上訴人負擔。
    理      由
一、按對於小額程序之第一審裁判之上訴或抗告，非以其違背法令為理由，不得為之
    。又上訴狀內應記載上訴理由，表明(一)原判決所違背之法令及具體內容。(二)依訴
    訟資料可認為原判決有違背法令之具體事實。民事訴訟法第四百三十六條之二十
    四第二項、同條之二十五，分別定有明文。又所謂判決有違背法令，乃指判決不
    適用法規或適用不當，亦為同法第四百六十八條所明定，且此亦為小額事件之上
    訴程序所準用（民事訴訟法第四百三十六條之三十二第二項參照）。而以判決有
    不適用法規或適用不當為上訴理由時，其上訴狀或理由書應有具體之指摘，並揭
    示該法規之條項或內容，若係成文法以外之法則，應揭示該法則之旨趣，倘為司
    法院解釋或最高法院之判例，則應揭示該判解之字號或其內容，如依民事訴訟法
    第四百六十九條所列第一款至第五款事由提起上訴時（第六款未準用，參照同上
    民事訴訟法第四百三十六條之三十二第二項規定），其上訴狀或理由書應揭示合
    於該條款之事實，上訴理由狀如未依此項方法表明者，即難認為已對原判決之違
    背法令有具體之揭示，其上訴自難認為合法（最高法院七十一年台上字第三一四
    號判例要旨參照）。
二、被上訴人起訴主張被上訴人係其大廈住戶，本應依約按月繳納新台幣（下同）三
    千一百元之公共基金，詎自民國八十二年十一月起至八十七年二月份止，共五十
    二期，按約僅繳納二千一百元，共積欠五萬二千元，屢經催討，仍無結果，為此
    訴請上訴人應給付五萬二千元及自支付命令送達翌日起至清償日止之法定遲延利
    息等語。
三、上訴人未於原審言詞辯論期日到庭，惟據其在前之陳述略以否認請求等語置辯，
    並提起上訴指陳：被上訴人對於大廈露台管理費用，曾經決議每戶按一般坪數管
    理費用三分之二繳納，被上訴人依僅能請求全額三分之二計三萬四千六百六十六
    元之費用，竟起訴請求全額五萬二千元之管理費用，與管理委員會之決議不符，
    故被上訴人請求超過三萬四千六百六十六元之部分為無理由，原審判決判准全額
    之管理費用，就此未詳細調查，顯有刑事訴訟法第三百七十九條第十款所謂依本
    法應於審判期日調查之證據未予調查之當然違背法令等語。
四、原審以被上訴人主張之前揭事實，業據提出與所述相符積欠公共基金之金額統計
    表、存證信函各一件為證，上訴人雖否認之，惟未提出任何有利於己之證據以證
    明其抗辯內容之真正，被上訴人之主張，自堪信為真實，從而被上訴人依約請求
    上訴人給付積欠之公共基金合計五萬二千元，及自本支付命令送達翌日起即八十
    八年三月二十七日起至清償日止，按年息百分之五計算之利息，為有理由，應予
    准許。查原審既以被上訴人所提出之積欠公共基金之金額統計表、存證信函各點
    ，認定被上訴人基於大廈規約，請求上訴人給付積欠之公共基金為有理由，而為
    被上訴人勝訴之判決，經核於法洵無違誤。且遍觀原審卷內，亦未見上訴人於原
    審中有何被上訴人曾就大廈露台管理費用，決議僅按坪數收取三分之二費用之抗
    辯，上訴人於上訴後始質疑此點，指摘原判決不當，求予廢棄，核係於第二審程
    序提出新攻擊或防禦方法，且其未能提出又非因原審違背法令所致，故其上訴顯
    無理由，況上訴人所揭示原判決所違背法令之法令及其具體內容，乃刑事訴訟法
    第三百七十九條第十款之規定，並非民事小額訴訟程序上訴第三審之理由，故上
    訴人以原判決，顯有刑事訴訟法第三百七十九條第十款所謂依本法應於審判期日
    調查之證據未予調查之當然違背法令，為第二審上訴理由，亦於法不合。
五、綜上所述，上訴意旨執上開事由指摘原判決有應調查之證據未予調查情形而違背
    法令，顯無理由，本院爰不經言詞辯論，駁回其上訴。
據上論結，本件上訴為無理由，依民事訴訟法第四百三十六條之二十九第二款、第四
百三十六條之三十二第二項、第四百四十九條第一項、第九十五條、第七十八條，裁
定如主文。
中      華      民      國    八十九    年    一    月      三十一      日
                                    臺灣高雄地方法院民事第一庭
~B審判長法官  鄭月霞
~B      法官  孫啟強
~B      法官  郭貞秀
右為正本係照原本作成
如對本裁定抗告須於裁定送達後十日內向本院提出抗告狀
中      華      民      國    八十九    年     一     月      三十一    日
~B法院書記官  胡美儀


司法院資訊處製作；財團法人民間司法改革基金會備份。
